【裁判字號】    92,易,187
【裁判日期】    920527
【裁判案由】    竊盜
【裁判全文】
臺灣苗栗地方法院刑事判決                          九十二年度易字第一八七號
    公  訴  人  臺灣苗栗地方法院檢察署檢察官
    被      告  甲○○
右列被告因竊盜案件，經檢察官提起公訴（九十一年度偵字第三一六０號），本院判
決如左：
    主  文
甲○○竊盜，處有期徒刑貳月，如易科罰金，以參佰元折算壹日。
    事  實
一、甲○○意圖為自己不法之所有，於民國（下同）九十年二月間某日清晨六時許，
    在苗栗縣後龍鎮海埔里九十二號後面空地，徒手竊取乙○○所有之建築材料模板
    一塊及木棒二支，得手後模板供作菜圃之圍籬，木棒供作絲瓜棚及曬衣架使用。
    嗣經乙○○之祖母許葉招告知後，乙○○始報警查獲。
二、案經乙○○訴由苗栗縣警察局竹南分局報請台灣苗栗地方法院檢察署檢察官偵查
    起訴。
    理  由
一、訊據被告甲○○矢口否認有何竊盜犯行，辯稱：伊菜園內之模板、木棒，係因海
    水倒灌漂到土地公廟後面靠近馬路邊之水溝，有人怕塞到水溝好心將它撈到上面
來，伊於八十八年間才在該水溝旁撿回來用，撿回來時都已腐爛，伊修好後模板
    作圍籬，木棒一支作衣架，一支作菜瓜棚云云。經查：被告甲○○右揭犯行，業
    據被害人乙○○於九十一年六月二十九日警訊時指訴：「我˙˙˙，在苗栗縣後
    龍鎮海埔里十三鄰九十二號後面的空地放置一堆作房子用的模板及木棒遭人拿走
    。」、「我剛開始不知道是誰拿的，但是我祖母許葉招˙˙˙她有看見是甲○○
    ˙˙˙拿走我放置的木棒。」、「我的模板及木棒有用紅色油漆寫上一個『三』
    字，我有在甲○○的菜園及田裡發現我做記號的模板及棒子。」、「我的模板約
    被拿走二十多片，木棒約五十多支。模板一片約新台幣二百七十元，木棒一支約
    新台幣二百十元，總共價值約新台幣一萬零五百元。我不知道甲○○拿走多少模
    板及木棒。」、「剛開始我不知道，但到甲○○的菜園才知道他將模板拿去圍菜
    園及木棒作衣架用。」˙˙˙˙「模板我不知道他是如何竊取的，但木棒是我祖
    母看見甲○○他用雙肩一邊扛一支離開我放模板、木棒的地方。」、「因為我的
    模板及木棒有些有作記號，有些卻沒有作記號，而在甲○○的菜園及田裡有作記
    號只發現三個，沒有作記號的，我也不敢說是我的，因此數量有些不符。」、「
    要對他提出告訴。不要原諒甲○○。」等語（參見偵查卷第七頁背面、第八頁、
    第九頁背面、第十頁）；復於九十一年十一月十二日檢察官偵查中陳稱：「（問
    ：你如何認定甲○○家的菜園所使用的木棒、模板是你的？）因為木棒、模板後
    有紅色油漆劃的三的記號。」、「（問：你木棒、模板放何處？）是十三鄰鄰長
    的地，借我放模板的。」、「（提示照片，問：堆放模板的後面房子是誰的？）
    戴金爐。」、「（問：你何時發現模板被甲○○拿去用？）幾個月前，我到樓上
    洗水塔發現他家菜園有用我的模板和木棒。」、「（問：你在幾個月前發現甲○
    ○用你的模板和木棒前，他以前菜園有用模板和木棒嗎？）我不知道，我家沒有
    路通他家，要繞很大圈，只有在高處才發現他的菜園。」等語明確（參見偵查卷
    第二十四頁背面、第二十五頁）；又於九十二年五月十三日到院證述：「（問：
    是否認識被告？）不認識。」、「（問：有無見過被告？）在警局之前都沒有。
    」˙˙˙「（問：所以，你跟被告沒有任何怨仇？）沒有。」、「（問：你的親
    戚跟被告有無結怨？）沒有。」˙˙˙˙「（問：這批模板、木棒放在何處？）
    在海邊馬路旁邊，那塊地是有點關係伯父的，我跟他借的。」、「（問：為什麼
    會放在那個地方？）因當時新竹新豐的工程做好，要載回來數量太多沒有地方擺
    。」、「（問：為什麼工程做好，會剩模板、木棒？）模板、木棒是可以回收的
    東西。」、「（問：於警局說，模板、木棒有部分是註記「三」？）是。」、「
    （問：為什麼會註記「三」？）我爸爸綽號叫劉三，所以註記「三」。」、「（
    問：為什麼需要註記？）因為同一工地，會有不同的小包在做，以便區分是誰的
    。」、「（問：註記「三」的形狀？）上面長，中間短，下面也是長，就是普通
    的三。」、「（問：何顏色？）紅色。」、「（問：有多少模板、木棒做註記？
    ）沒辦法估計，大概百分之十。」、「（問：放在你遠房伯父土地上，模板、木
    棒是何時放的？）正確時間不記得，大概八十四或八十五年。還沒有搬過來後龍
    住的時候，就放在那邊。」、「（問：本件何時發現你的模板、木棒有遭竊？）
    正確時間不知道，是我後來洗水塔時看到的。看到後面菜園有用我的模板圍起來
    。」、「（問：如何知道模板是你的？）我有看到標記。」、「（問：從屋頂看
    得到標記？）可以，那是一樓的屋頂。」、「（問：從屋頂到菜園離多遠？）不
    到十公尺。」、「（問：發現模板上面有「三」的註記後，發生什麼事情？）我
    請海埔里里長去找，看菜園是誰的，請他出來講，請都請不出來，想跟他談，談
    都不談。」、「（問：於警局說，請兄長處理，何意思？）里長可能跟我有親戚
    關係，我都叫他「阿兄」（台語）。」、「（問：被告不願意出來談，後來如何
    處理？）請警察請他出來。」、「（問：他跟警察說，木棒、模板從哪邊拿的？
    ）土地公廟那邊拿來的。」、「（問：土地公廟離你放置的木棒、模板多遠？）
    差不多一百公尺。」、「（問：你放置模板、木棒的地方離海邊多遠？）在堤防
    內，約離堤防二百公尺。」、「（問：土地公廟離堤防多遠？）比較遠，約三、
    四百公尺。」、「（問：就你的印象，八十四年後，有無海水倒灌？）滿到陸地
    上來，是沒有。」、「（提示偵卷第十四頁、第十五頁照片，問：是否為你放置
    木棒、模板的地方？）對。」、「（問：你放置木棒、模板的土地，其四周如何
    ？）周圍有圍牆圍起來，在房子後面，有一個用混泥土打起來的空地，放在空地
    的周圍，空地離房子還有三、四公尺的距離。」、「（問：有無發現你的模板、
    木棒放置的地方，有被海水侵入的跡象？）沒有。」、「（問：木棒、模板有無
    腐蝕？）有，部分腐蝕，放在地下都會有白蟻，還有重疊的地方。」、「（問：
    你看到被告的菜園上面的木棒、模板，情形？）模板是好的，規模六尺長，二尺
    寬，有二、三塊在那邊，有一塊有「三」的註記；木棒有十幾支，立起來的沒幾
    支，有的放在棚架上面，有的做曬衣架，只有看到一支有「三」的註記，長度都
    不一樣，有的被他鋸斷。」、「（問：模板六尺長，二尺寬，為什麼那麼清楚？
    ）我本身作這一行。」、「（問：模板六尺長，二尺寬代表何意思？）六尺長，
    算坪數較好算，六尺乘六尺，剛好是一坪。二尺寬要配合三片合在一起，剛好是
    六尺。」、「（問：所有規格都是這樣？）還有很多。」、「（問：有多少規格
    是六尺長、二尺寬？）百分之六十模板都是六尺長、二尺寬。」、「（問：許葉
    招跟你何關係？）他是我太太的奶奶。」、「（問：他有無跟你講過關於木棒、
    模板的事情？）有。」、「（問：他如何跟你講的？）他說有一天他去運動，有
    看到有人在拿我的木棒，他不知道是不是我要給他的。」、「（問：許葉招何時
    跟你說的？）是我發現之後，他才想起來，曾經有看過。」、「（問：在被告菜
    園發現註記「三」，與你所有模板、木棒註記，兩者比較如何？）都一樣。」等
    語明確（參見本院九十二年五月十三日審判筆錄）。另證人許葉招於九十一年六
    月二十九日警訊時陳稱：「我於去年二月份在乙○○放置模板、木棒（參仔台語
    ）位置（苗栗縣後龍鎮海埔里十三鄰九十二號宅後空地），看見甲○○˙˙˙拿
    了二支木棒（參仔），回來之後我才告訴我女兒。」、「去年哪一天我忘記了，
    記得二月份早上大約六點，看見甲○○在那裡（即堆放模板、木棒處）拿了二支
    木棒。」、「我看見甲○○拿二支木棒扛在左右肩各一支，我急著回家沒有禁止
    他。」、「我是在這個月初，才跟乙○○講說有看見甲○○拿了他二支木棒。」
    、「（問：你與甲○○有何關係？）我與他是鄰居關係。」、「（問：你與甲○
    ○有無仇恨或財物糾紛？）我與他沒有仇恨，也沒有財物糾紛。」等語屬實（參
    見偵查卷第十一頁背面、第十二頁）；復於檢察官偵查中證述：「有一天清晨，
    我有看見甲○○拿木棒，但不知是何時看到。」、「（問：甲○○在哪裡拿的？
    ）在我孫女婿放模板的地方拿的。」等語屬實（參見偵查卷第二十五頁背面）。
    按被害人乙○○、證人許葉招與被告甲○○並無任何仇隙，衡情應無挾怨誣陷被
    告甲○○之可能；參以從卷附照片觀之，在被告甲○○菜園發現之模板一塊，及
    曬衣架與絲瓜棚中之木棒各一支，與被害人乙○○堆放之模板及木棒，上面所漆
    之紅色「三」記號，完全一模一樣，顯然被告甲○○菜園上漆有紅色「三」之模
    板一塊及木棒二支，確係來自被害人乙○○堆放模板及木棒之處，足見被害人乙
    ○○及證人許葉招所言不虛。至被告甲○○究竟竊取多少模板及木棒，從現有證
    據顯示，既然其菜園漆有紅色「三」記號之模板及木棒，僅查獲各一塊及二支，
    被害人乙○○亦僅領回上開贓物，對其餘模板及木棒無法確認為其所有，自應認
    為被告甲○○竊得之贓物計有模板一塊及木棒二支，較符合實情，而非起訴書所
    載模板及木棒多塊。是被告甲○○前開所辯，顯為事後卸責之詞，委不足採。此
    外復有被害人乙○○出具之贓物認領保管單一紙、照片十幀在卷足資佐證，事證
    明確，被告甲○○竊盜犯行，洵堪認定。
二、核被告甲○○所為，係犯刑法第三百二十條第一項之普通竊盜罪。爰審酌被告甲
    ○○因一時貪念，致犯本罪，所竊得之模板一塊及木棒二支，雖價值不多且已由
    被害人領回，然因本院審理時曾給被告考慮認罪後從輕發落之機會，仍遭被告悍
    然拒絕，足見被告始終毫無悔意，犯後態度不佳，量刑自不宜從寬等一切情狀，
    量處如主文所示之刑，並諭知易科罰金之折算標準，以資懲儆。
據上論斷，應依刑事訴訟法第二百九十九條第一項前段，刑法第三百二十條第一項、
第四十一條第一項前段，罰金罰鍰提高標準條例第一條前段、第二條，判決如主文。
本案經檢察官洪清秀到庭執行職務。
中      華      民      國    九十二    年      五      月    二十七    日
                                     臺灣苗栗地方法院刑事第一庭
                                             法  官  柳  章  峰
右正本證明與原本無異。
如不服本判決，應於判決送達後十日內向本院提出上訴狀( 應附繕本 )。
                                             書記官  歐  明  秀
中      華      民      國    九十二    年      五      月    二十七    日
刑法第三百二十條第一項：
意圖為自己或第三人不法之所有，而竊取他人之動產者，為竊盜罪，處五年以下有期
徒刑、拘役或五百元以下罰金。


司法院資訊處製作；財團法人民間司法改革基金會備份。
